臺灣板橋地方法院刑事判決           100年度交易字第1270號
公  訴  人  臺灣板橋地方法院檢察署檢察官
被      告  侯佳權
上列被告因過失傷害案件，經檢察官提起公訴（100 年度調偵字
第2348號），被告於準備程序中就被訴事實為有罪之陳述，經本
院裁定改行簡式審判程序，並判決如下：
    主  文
侯佳權犯過失傷害罪，處有期徒刑貳月，如易科罰金，以新臺幣
壹仟元折算壹日。
    事  實
一、侯佳權於民國100 年5月22日16時40分許，騎乘車牌號碼158
    -CHJ號普通重型機車，沿新北市○○區○○路二段90巷43弄
    往中山路二段90巷方向行駛，行經新北市○○區○○路二段
    90 巷43 弄口欲左轉彎時，本應注意支線道轉彎車應讓幹道
    直行車先行，而依當時天候晴、日間自然光線、路面鋪設柏
    油、乾燥無缺陷、無障礙物、視距良好等情狀，並無不能注
    意之情事，竟疏於注意及此，貿然左轉行駛，適有楊昆發騎
    乘車牌號碼WSH-390 號輕型機車違規超載其妻女洪瑞蘭、楊
    凱卉2 人由中山路二段90巷往中山路方向直行而來，亦疏未
    注意車前狀況，兩車因而發生擦撞，楊昆發、洪瑞蘭、楊凱
    卉人車倒地，致楊昆發受有胸部挫傷、左肘、右大腿及右膝
    擦傷等傷害；洪瑞蘭受有右手瘀青之傷害；楊凱卉受有右臂
    挫傷、左下肢挫傷、右下肢挫傷等傷害。嗣警據報到場處理
    ，侯佳權留在現場，並向到場處理之員警坦承為肇事者而願
    意接受裁判，始悉上情。
二、案經楊昆發、洪瑞蘭及楊凱卉訴由新北市政府警察局海山分
    局報請臺灣板橋地方法院檢察署檢察官偵查起訴。
    理  由
一、上開犯罪事實，業據被告侯佳權於本院審理時坦承不諱，核
    與證人即告訴人楊昆發、洪瑞蘭於警詢中證述情節大致相符
    ，復有道路交通事故現場圖、道路交通事故調查報告表(一)、
    (二)各1 份、現場及車損照片共10幀在卷可稽，足徵被告任意
    性自白與事實相符，應堪採信。
二、按汽車行駛至無號誌交岔路口，支線道車應暫停讓幹線道車
    先行，轉彎車應讓直行車先行，道路交通安全規則第102 條
    第1 項第2 款、第7 款分別定有明文。查被告考領有駕駛執
    照，有證號查詢機車駕駛人資料1 份在卷可憑，其駕駛上開
    重型機車時自應注意上述道路交通安全規則之規定，且依車
    禍發生當時為天候晴、日間自然光線、路面鋪設柏油、乾燥
    無缺陷、無障礙物、視距良好之狀況，有前開道路交通事故
    調查表(一)可考，被告並無不能注意之情事，竟殊未注意其為
    支線轉彎車應禮讓幹道直行車先行，致與告訴人楊昆發所騎
    車輛擦撞，被告對本件車禍之發生自有過失，且為主要過失
    甚明，新北市政府車輛行車事故鑑定委員會100 年8 月17日
    新北車鑑字第1001325 號鑑定意見書亦同此見解。又告訴人
    楊昆發、洪瑞蘭及楊凱卉確因本件交通事故，受有前揭傷害
    ，有亞東紀念醫院診斷證明書2 份及中英醫療社團法人中英
    醫院診斷證明書1 份附卷足佐，被告之過失行為與告訴人楊
    昆發、洪瑞蘭及楊凱卉之傷害結果間，顯具有相當因果關係
    ，被告自應負過失傷害之罪責。至告訴人楊昆發騎乘輕型機
    車搭載2 人違規超載行駛，且行經無號誌交岔路口，未注意
    車前狀況，有新北市政府車輛行車事故鑑定委員會上開鑑定
    意見書在卷可參，其違反道路交通安全規則第88條第1 項第
    2 款、第94條第3 項之規定，就本件車禍雖與有過失，仍無
    礙被告應負之過失責任，併此敘明。綜上，本案事證明確，
    被告犯行洵堪認定，應依法論科。
三、核被告所為，係犯刑法第284 條第1 項前段之過失傷害罪。
    被告一過失行為致使告訴人楊昆發、洪瑞蘭及楊凱卉3 人受
    傷，觸犯數相同罪名，為想像競合犯，應依刑法第55條前段
    規定從一重處斷。又被告肇事後留在現場，於其所犯過失傷
    害罪尚未被有偵查權之機關或公務員發覺前，主動向前往現
    場處理之警員承認為肇事人，並願接受裁判，此有新北市政
    府警察局海山分局道路交通事故肇事人自首情形紀錄表1 份
    附卷可稽，符合自首之要件，爰依刑法第62條前段之規定減
    輕其刑。爰審酌被告本件過失程度，事發迄今不僅未賠償告
    訴人3 人分毫損害，亦無積極與告訴人3 人洽談和解意願，
    兼衡告訴人3 人所受傷勢尚非嚴重，且告訴人楊昆發就本件
    車禍與有過失之程度，暨被告之素行及其犯罪後之態度等一
    切情狀，量處如主文所示之刑，並諭知易科罰金之折算標準
    ，以示懲儆。
據上論斷，應依刑事訴訟法第273 條之1 第1 項、第299 條第1
項前段，刑法第284 條第1 項前段、第55條前段、第62條前段、
第41條第1 項前段，刑法施行法第1 條之1 第1 項、第2 項前段
，判決如主文。
本案經檢察官張淑美到庭執行職務。
中    華    民    國   100    年    12    月    30    日
                  刑事第二十二庭      法  官   吳韻馨
上列正本證明與原本無異。
如不服本判決，應於送達後10日內敘明上訴理由，向本院提出上
訴狀，上訴於本院第二審合議庭 (應附繕本) 。其未敘述上訴理
由者，應於上訴期間屆滿後20日內向本院補提理由書「切勿逕送
上級法院」。
                                      書記官   王元佑
中    華    民    國   100    年    12    月    30    日
附錄本案論罪科刑法條全文：
中華民國刑法第284條
（過失傷害罪）
因過失傷害人者，處 6 月以下有期徒刑、拘役或 5 百元以下罰
金，致重傷者，處 1 年以下有期徒刑、拘役或 5 百元以下罰金
。
從事業務之人，因業務上之過失傷害人者，處 1 年以下有期徒
刑、拘役或 1 千元以下罰金，致重傷者，處 3 年以下有期徒刑
、拘役或 2 千元以下罰金。